臺灣橋頭地方法院刑事判決
111年度交簡上字第106號
上  訴  人  臺灣橋頭地方檢察署檢察官
被      告  彭秀雲


上列上訴人因被告過失傷害案件，不服本院橋頭簡易庭中華民國
111 年5 月25日111 年度交簡字第940 號第一審刑事簡易判決（
聲請簡易判決處刑案號：111 年度偵字第3101號），提起上訴，
經本院管轄之第二審合議庭判決如下：
    主  文
上訴駁回。
彭秀雲緩刑貳年。
    事  實
一、彭秀雲考領有普通小型車駕駛執照，於民國110 年7 月15日
    8 時4 分許，駕駛車牌號碼000-0000號自用小貨車，沿高雄
    市鳥松區中正路由北往南方向行駛於內側快車道，行經該路
    段與東豐巷之交岔路口，正左轉東豐巷往東方向行駛時，本
    應注意汽車行駛至交岔路口，轉彎車應讓直行車先行，而依
    當時天候晴、日間自然光線、柏油路面乾燥、無缺陷、無障
    礙物、視距良好，並無不能注意之情事，竟疏未注意及此即
    貿然左轉，適許庭豪騎乘車牌號碼000-0000號普通重型機車
    ，沿中正路由南往北方向外側快車道直行至該處，兩車因而
    發生碰撞，致許庭豪人車倒地，受有右髖關節股骨頭骨折、
    右髖關節髖臼後壁骨折之傷害。嗣經警據報到場處理，彭秀
    雲於事故發生後留在現場，於有偵查犯罪職權之機關或公務
    員尚不知何人犯罪前，即向前往處理之員警坦承肇事而接受
    裁判，因而查悉上情。
二、案經許庭豪訴由高雄市政府警察局仁武分局（下稱仁武分局
    ）報告臺灣橋頭地方檢察署檢察官偵查後聲請簡易判決處刑
    。
    理  由
壹、程序事項：
一、按被告於第二審經合法傳喚，無正當之理由不到庭者，得不
    待其陳述，逕行判決；對於簡易判決不服而上訴者，得準用
    上開規定，刑事訴訟法第371 條、第455 條之1 第3 項分別
    定有明文。查被告彭秀雲經本院合法傳喚，惟其於審判程序
    無正當理由未到庭，此有本院送達證書及刑事報到單各1 紙
    在卷可稽（見交簡上卷第95、103 頁），依前揭規定，本院
    自得不待其陳述，由檢察官一造辯論而為判決，合先敘明。
二、次按被告以外之人於審判外之言詞或書面陳述，除法律有規
    定者外，不得作為證據；被告以外之人於審判外之陳述，雖
    不符刑事訴訟法第159 條之1 至第159 條之4 等規定，而經
    當事人於審判程序同意作為證據，法院審酌該言詞陳述或書
    面陳述作成時之情況，認為適當者，亦得為證據；當事人、
    代理人或辯護人於法院調查證據時，知有第159 條第1 項不
    得為證據之情形，而未於言詞辯論終結前聲明異議者，視為
    有前項之同意，刑事訴訟法第159 條第1 項、第159 條之5
    分別定有明文。查被告於本院第二審準備程序中對本判決所
    引用具傳聞性質之各項證據資料同意有證據能力（見交簡上
    卷第84頁），至本院審判程序，被告經合法傳喚後未到庭陳
    述意見，堪認其未於本案言詞辯論終結前就傳聞證據之證據
    能力聲明異議，另經本院於審判程序依法踐行調查證據程序
    後，檢察官就上開證據均同意有證據能力（見交簡上卷第10
    9 頁），依上開規定，應有證據能力。又下列認定本案之非
    供述證據，經查並無違反法定程序取得之情，依刑事訴訟法
    第158 條之4 規定反面解釋，亦應具證據能力。
貳、實體事項：
一、認定犯罪事實所憑之證據及理由：
　㈠上揭犯罪事實，業據被告於警詢、偵查及本院準備程序中坦
    承不諱（見警卷第2 至4 頁；偵卷第21至22頁；交簡上卷第
    83頁），核與證人即告訴人許庭豪於警詢中之證述相符（見
    警卷第6 至9 頁），並有長庚醫療財團法人高雄長庚紀念醫
    院110 年7 月30日診字第0000000000000 號診斷證明書、仁
    武分局道路交通事故現場圖、道路交通事故調查報告表㈠、㈡
    -1各1 紙、道路交通事故談話紀錄表2 份、道路交通事故照
    片20張、監視器錄影畫面截圖2 張、行車紀錄器及監視器影
    像光碟1 片在卷可參（見警卷第10、13、16至23、27至31頁
    ；偵卷證物存放袋）。從而，足認被告前揭任意性自白與事
    實相符，洵堪採為認定事實之依據。
  ㈡按汽車行駛至交岔路口，轉彎車應讓直行車先行，道路交通
    安全規則第102 條第1 項第7 款訂有明文。查被告考領有普
    通小型車駕駛執照，此有公路監理電子閘門證號查詢汽車駕
    駛人查詢結果1 紙在卷可參（見交簡上卷第43頁），對於前
    開規定應知之甚詳，且亦應為其駕車上路時應負擔之注意義
    務，佐以案發當時天候晴、日間自然光線、柏油路面乾燥、
    無缺陷、無障礙物、視距良好，此有上開道路交通事故調查
    報告表㈠1 紙在卷足參，並無不能注意之情事，被告竟於前
    揭時、地，駕駛汽車沿中正路由北往南方向行駛至該路段與
    東豐巷之交岔路口，正左轉東豐巷往東方向行駛時，疏未注
    意禮讓當時騎乘機車直行於中正路由南往北方向之告訴人先
    行，即貿然左轉東豐巷，因而肇致本案交通事故，其駕駛行
    為自有違反上開注意義務之過失甚明。又告訴人因本案交通
    事故受有前揭傷勢，已如前述，是被告上開過失行為與告訴
    人受傷之結果間具有相當因果關係，要屬無疑。
  ㈢從而，本案事證明確，被告犯行堪以認定，應依法論科。
二、論罪科刑：
    核被告所為，係犯刑法第284 條前段之過失傷害罪。另被告
    於有犯罪偵查權限之機關尚未知何人肇事前，即主動向到場
    處理車禍之員警坦承為肇事人，自首而願接受裁判等情，有
    高雄市政府警察局道路交通事故肇事人自首情形紀錄表1 份
    在卷可憑（見警卷第24頁），符合自首之要件，爰依刑法第
    62條本文規定，減輕其刑。
三、檢察官依告訴人請求提起上訴，上訴意旨略以：被告雖坦承
    犯行，但未賠償告訴人分文，又未達成和解，被告空言願與
    告訴人商談和解而無實質作為，足見其犯後態度狡猾，企圖
    藉願意和解以換取法院輕判，若被告真有誠心悔過，至少應
    在能力範圍內，先給付告訴人若干賠償金額，至於雙方爭執
    之差額，待日後再循民事訴訟程序解決，參以告訴人所受傷
    害程度，原審判決恐有違罪刑相當原則，為此，請將原判決
    撤銷，更為適法之判決等語。
四、駁回上訴之理由：　　　　
  ㈠按量刑之輕重，係事實審法院得依職權自由裁量之事項，茍
    已斟酌刑法第57條各款所列情狀而未逾越法定刑度，則不得
    遽指為違法；又刑罰之量定屬法院自由裁量之職權行使，但
    仍應審酌刑法第57條所列各款事由及一切情狀，為酌量輕重
    之標準，並非漫無限制，在同一犯罪事實與情節，如別無其
    他加重或減輕之原因，下級法院量定之刑，亦無過重或失輕
    之不當情形，則上級法院對於下級法院之職權行使，原則上
    應予尊重（最高法院72年度台上字第6696號、85年度台上字
    第2446號判決意旨可資參照）。是法律賦予審判者自由裁量
    權，雖此項裁量權之行使，並非得以任意或自由為之，但其
    內涵、表現，端賴法官於個案審判時，依個案事由加以審酌
    ，倘無裁量濫用情事，要難謂其有不當之處。 
  ㈡經查，原審判決依具體個案認定事實，認被告上開犯行事證
    明確，且符合自首要件，依刑法第62條本文規定減輕其刑，
    並審酌被告駕車上路，本應謹慎注意，以維護自身及其他參
    與道路交通者之安全，竟未注意上開交通法規，致與告訴人
    所騎乘之機車發生碰撞，造成告訴人受有上揭傷害，實有不
    該；復考量被告過失之程度、情節、告訴人所受傷勢；兼衡
    被告未與告訴人達成和解，致告訴人之損害尚未能填補；暨
    被告專科畢業之智識程度、勉持之經濟狀況等一切情狀，就
    被告所犯上開之罪量處有期徒刑3 月，並諭知如易科罰金，
    以新臺幣1,000 元折算1 日，經核原審判決認事用法，均無
    不合，且在量刑上已具體斟酌刑法第57條各款所列情狀，本
    於被告之責任為基礎，並未偏執一端，而有失輕重之情事，
    亦未逾越法定範圍，依前揭說明，難謂原審量刑有何違法或
    失當之處，至被告於檢察官上訴後與告訴人和解，此部分則
    另由本院考量予以緩刑（詳後述）。從而，檢察官以前揭理
    由指摘原審量刑過輕提起上訴，經核為無理由，應予駁回。
五、末查，被告前未曾因故意犯罪受有期徒刑以上刑之宣告，此
    有臺灣高等法院被告前案紀錄表1 份在卷可按（見交簡上卷
    第101 至102 頁），其因一時不慎，致罹刑章，然其始終坦
    承犯行，且於原審判決後與告訴人調解成立，並實際支付調
    解金額完畢等情，有本院111 年度橋司附民移調字第746 號
    調解筆錄、本院辦理刑事案件電話紀錄查詢表各1 份在卷可
    稽（見交簡上卷第87至88、99頁），並據告訴人陳述明確（
    見交簡上卷第83、85頁），以實際行動填補其所肇生之損害
    ，顯見被告犯後已有積極面對、反省負責之態度，依上開情
    狀可認被告經此偵審及科刑程序後，當能知所警惕，應無再
    犯之虞，考量刑罰之社會一般預防及就本案具體個案特別預
    防之要求，本院因認被告所受宣告刑以暫不執行為適當，爰
    依刑法第74條第1 項第1 款之規定，併予宣告如主文第2 項
    所示之緩刑期間，以啟自新。
據上論斷，應依刑事訴訟法第455 條之1 第1 項、第3 項、第36
8 條，刑法第74條第1 項第1 款，判決如主文。
本案經檢察官靳隆坤聲請簡易判決處刑，檢察官上訴後，檢察官
許亞文到庭執行職務。
中　　華　　民　　國　　111 　年　　10　　月　　20　　日
                  刑事第七庭    審判長法　官  周佑倫

                                      法  官  林婉昀  

                                      法  官  蔡宜靜
以上正本證明與原本無異。
不得上訴。
中　　華　　民　　國　　111 　年　　10　　月　　21　　日
                                      書記官  鄧思辰
附錄本判決論罪科刑之法條：
刑法第284條
因過失傷害人者，處一年以下有期徒刑、拘役或十萬元以下罰金
；致重傷者，處三年以下有期徒刑、拘役或三十萬元以下罰金。

卷證目錄對照表 1.高雄市政府警察局仁武分局高市警仁分偵字第11073764900 號   卷，稱警卷。 2.臺灣橋頭地方檢察署111 年度偵字第3101號卷，稱偵卷。 3.本院111 年度交簡上字第106 號卷，稱交簡上卷。